# 求助陈版：远期平仓现金流

提问人：aqie007 时间：2021-12-01 16:51:14
公司购买了一笔远期结售汇USD1000，锁定汇率6.05，到期购汇平仓，外汇牌价6.02，平仓时我们的分录是这样做的：
借：银行存款 6020 （6.02*1000）
借：投资收益 30 （6.05-6.02）*1000
贷：银行存款 6050 （6.05*1000）
我们实际付款是 6050 ，我们这样处理是为了体现体现投资收益。那么借方和贷方的现金流放什么合适？能否放在取得投资收益收到的现金？

回答人：chenyiwei
如果借方和贷方发生额对应的银行账户本身都属于现金及现金等价物，则该项交易属于现金及现金等价物的内部变动，不体现在现金流量表中，差额 30 可以作为“汇率变动对现金的影响”列示。